# 关于股权无偿划转的会计处理

提问人：quinnqin 时间：2019-11-28 06:30:25
甲集团合并至乙集团，甲、乙集团均为市属国有企业，甲集团下属全资子公司 A 公司持有长期股权投资 3000 万，现将股权投资无偿划转至乙公司的全资子公司 B公司名下，请问甲公司的账务要怎么处理？

回答人：chenyiwei
A 公司按划出的股权投资账面价值贷记长期股权投资，相应依次冲减其资本公积（资本溢价）、盈余公积、未分配利润。甲集团的合并报表层面，如果对该被投资公司无控制权的，则处理同 A 公司个别报表层面；如由控制权的，则需在合并报表层面需终止确认被划出子公司的各项资产和负债，同时按被投资公司净资产的相应份额冲减权益。